【裁判字號】    90,易,437
【裁判日期】    900816
【裁判案由】    脫逃
【裁判全文】
臺灣嘉義地方法院刑事判決                            九十年度易字第四三七號
    公  訴  人  臺灣嘉義地方法院檢察署檢察官
    被      告  丁○○
                甲○○
                戊○○
右列被告因脫逃案件，經檢察官提起公訴 (九十年度偵字第二０三九、二一五０號）
，本院判決如左：
    主  文
丁○○依法逮捕之人脫逃，累犯，處有期徒刑柒月。
甲○○共同使依法逮捕之脫逃人隱避，累犯，處有期徒刑捌月。
戊○○共同使依法逮捕之脫逃人隱避，處有期徒刑陸月，如易科罰金，以參佰元折算
壹日；緩刑參年。
    事  實
一、丁○○曾於民國八十七年三月二十六日，因違反麻醉藥品管理條例案件，經本院
    以八十六年訴字第五六三號判決判處有期徒刑六月確定，於八十七年四月十三日
    易科罰金執行完畢；甲○○曾於八十八年間，因違反毒品危害防制條例案件，經
    本院八十八年易字第三七七號判決判處有期徒刑三月確定，於八十九年三月十五
    日執行完畢。
二、緣丁○○前因傷害致死案件，經法院判處有期徒刑六年五月確定，嗣經臺灣嘉義
    地方法院檢察署於民國九十年一月十六日以丙○森執四緝字第ＯＯＯＯ四一號通
    緝書發佈通緝後，於九十年二月七日為嘉義縣警察局水上分局柳林派出所警員緝
    獲，為依法逮捕之人，詎丁○○經警於同日下午五時十分許，解送嘉義縣警察局
    水上分局之際，在水上分局大門口竟乘隙脫逃。嗣甲○○與戊○○接獲丁○○之
    女友乙○○以電話告知丁○○脫逃之消息後，均明知丁○○係依法逮捕之脫逃人
    ，竟共同基於使依法逮捕之脫逃人丁○○隱避之犯意聯絡，於九十年二月九日由
    甲○○提供車輛並搭載丁○○往返於台南縣新營市與嘉義市間，並由戊○○於同
    日承租嘉義市國園大飯店六０六號房（下稱國園飯店），供丁○○留宿，而使之
    隱匿，迄於同年二月十一日為警查獲。
二、案經嘉義縣警察局水上分局報請臺灣嘉義地方法院檢察署檢察官偵查起訴。
    理  由
一、訊據被告丁○○坦承右揭脫逃之事實不諱，訊之被告甲○○、戊○○固均不否認
    有駕車搭載丁○○往返台南縣新營市與嘉義市間，及於國園飯店留宿丁○○之事
    實，惟均否認有何使依法逮捕之脫逃人隱避之犯行，辯稱：事後才知道丁○○脫
    逃云云。經查：
    （一）被告丁○○脫逃之事實，除據其坦承不諱外，核與嘉義縣警察局水上分局
          警備隊警員黃文生出具之報告書所報告之情節相符，並有臺灣嘉義地方法
          院檢察署丙○森執四緝字第ＯＯＯＯ四一號通緝書及撤銷通緝書各一紙在
          卷可稽，事證明確，被告丁○○之犯行，至堪認定。
    （二）被告甲○○、戊○○確有使依法逮捕之脫逃人隱避之事實，業據被告盧俊
          安於檢察官偵訊時供述：甲○○與戊○○均知其在脫逃中等語（見九十年
          度偵字第二０三九號偵查卷第三三頁）甚詳，是如非上情屬實，衡情被告
          丁○○自無反予誣陷之理；且查，被告戊○○於檢察官偵訊時即供稱：「
          我是乙○○打電話告訴我，我才知道丁○○脫逃」等語（見九十年度偵字
          第二一五０號偵查卷第二十頁）明確，徵之證人乙○○於檢察官偵訊時供
          證：「九十年二月七日丁○○由分局逃出來，打電話跟我講我才知道，我
          有打電話跟戊○○講」等語（見九十年度偵字第二一五０號偵查卷第二十
          頁）、於本院審理時結證：「二月七日時我有跟被告甲○○說被告丁○○
          脫逃，應該是甲○○跟被告戊○○講的」等語（見本院九十年七月二日訊
          問筆錄）綦詳，而被告戊○○於本院審理時亦供陳：「（問：被告甲○○
          何時跟你說被告丁○○脫逃？答稱：）二月七日晚上」等語無訛，足認被
          告戊○○、甲○○於被告丁○○脫逃當日，即已明知被告丁○○脫逃之情
          甚明，被告戊○○、甲○○於本院審理時辯稱事後才知道丁○○脫逃云云
          ，顯係卸責之詞，非可採信。
    （三）此外，復有被告戊○○辦理之國園大飯店旅客登記卡、旅客服務卡影本各
          一紙及乙○○使用之0000000000號行動電話通聯記錄一件在卷
          可佐，事證明確，被告三人犯行均堪認定。
二、核被告丁○○所為，係犯刑法第一百六十一條第一項之脫逃罪。被告甲○○與被
    告戊○○，均係犯刑法第一百六十四條第一項之使依法逮捕之脫逃人隱避罪，被
    告甲○○與被告戊○○二人間，就上開犯行有犯意之聯絡及行為之分擔，均應論
    以共同正犯。被告丁○○、甲○○分別有如事實欄第一項所載之犯罪科刑及執行
    前案紀錄之事實，有台灣高等法院被告全國前案紀錄表及台灣嘉義地方法院檢察
    署刑案資料查註紀錄表各一件在卷可稽，被告丁○○、甲○○於有期徒刑執行完
    畢後，五年以內，再犯本件有期徒刑以上之罪，為累犯，應依刑法第四十七條之
    規定，加重其刑。爰分別被告三人之品行、智識程度、被告三人間平日之關係、
    其犯罪之動機、手段、犯罪時所生之危害及犯罪後之態度等諸般情狀，分別量處
    如主文所示之刑，就被告戊○○部分，並諭知有期徒刑如易科罰金之折算標準。
    末查，被告戊○○前未曾受有期徒刑以上刑之宣告之事實，亦有台灣高等法院被
    告全國前案紀錄表及台灣嘉義地方法院檢察署刑案資料查註紀錄表各一件附卷足
    憑，其因一時失慮，致罹刑章，歷此次偵、審程序及刑之宣告後，當知所警惕，
    信無再犯之虞，本院因認就其所宣告之刑以暫不執行為當，爰併予宣告緩刑三年
    ，以勵自新。
據上論斷，應依刑事訴訟法第二百九十九條第一項前段，刑法第二十八條、第一百六
十一條第一項、第一百六十四條第一項、第四十七條、第四十一條第一項、第七十四
條第一款，罰金罰鍰提高標準條例第一條前段、第二條，判決如主文。
本案經檢察官陳連發到庭執行職務
中      華      民      國    九十      年      八      月     十六     日
                                      臺灣嘉義地方法院刑事第三庭
                                          法  官  許  兆  慶
右正本證明與原本無異。
如不服本判決，應於判決送達後十日內，向本院提出上訴狀。
中      華      民      國    九十      年      八      月     十六     日
                                          書記官  洪  麗  惠
附    錄：
刑法第一百六十一條第一項：
依法逮捕、拘禁之人脫逃者，處一年以下有期徒刑。
刑法第一百六十四條第一項：
藏匿犯人或依法逮捕、拘禁之脫逃人或使之隱避者，處二年以下有期徒刑、拘役或五
百元以下罰金。


司法院資訊處製作；財團法人民間司法改革基金會備份。
